【裁判字號】    98,簡抗,4
【裁判日期】    980421
【裁判案由】    公示送達
【裁判全文】
臺灣花蓮地方法院民事裁定               98年度簡抗字第4號
抗  告  人  甲○○
相  對  人  乙○○
上列當事人間公示送達事件，抗告人對於中華民國98年1月21日
本院98年度花簡聲字第2號裁定，提起抗告，本院裁定如下：
    主      文
原裁定廢棄。
准將抗告人對相對人如附件所示意思表示之通知為公示送達。
聲請及抗告程序費用由相對人負擔。
    理      由
一、按表意人非因自己之過失，不知相對人之姓名、居所者，得
    依民事訴訟法公示送達之規定，以公示送達為意思表示之通
    知，民法第97條定有明文。
二、抗告意旨略以：抗告人與相對人間因土地買賣事件，抗告人
    寄發存證信函至相對人之戶籍地址，惟因其實際上已不居住
    該處，現行方不明，故向原審法院依據民法第97條之規定聲
    請公示送達，經原審以郵件信封註明退回理由為「已過世」
    ，並非「查無此人」或「遷移不明」，核與前揭聲請公示送
    達之要件不符為由，裁定駁回抗告人之聲請。惟查相對人乙
    ○○之戶籍謄本確實載明此人行方不明，並無死亡之事，且
    回執信函註明「已過世」，戶籍並無登載，雖非「查無此人
    」或「遷移不明」之記載，但並無載明拒收，僅為家人臆測
    之詞，而實際上確實無法送達於本人，且其家人並未表明拒
    收，原裁定駁回之理由本人無法接受，爰依法提出抗告等語
    。
三、經查：
  (一)抗告人曾於原裁定法院提出相對人乙○○設籍於花蓮縣秀林
    鄉秀林村民有7之1號之戶籍謄本一份，及由聲請人於97年11
    月28日花蓮國安郵局第905262號存證信函，及以上址為送達
    地址，但遭郵局以因「已死亡」而退回之信封各一份。經本
    院函請轄區員警實地查訪，經函覆略以：現居住於花蓮縣秀
    林鄉秀林村民有7之1號之住戶即戶長邱文蓀、邱麗芳，為相
    對人乙○○之弟、妹，相對人於89年間離開戶籍地址至今未
    出現人影，其一人在外居住生活亦未曾與家人通訊聯絡，在
    何處居住工作家人也無法得知其行蹤。家人於90年11月間曾
    向秀林分駐所報案列其為失蹤人口協尋乙案，並於91年2月
    在臺北市被警方查獲失蹤，並以其因妨害公務案通緝中，依
    規定撤尋，撤尋後未返家，撤尋後相對人仍全無訊息，戶籍
    未遷移，最後會見他本人是89年中旬，之後再也見不到人影
    等語，此有花蓮縣新城分局秀林所98年4月2日查訪紀錄表及
    失蹤人口系統─個別查詢資料報表各乙份，附卷可稽。
  (二)從而，抗告人對相對人之戶籍地址送達前開信函，既因相對
    人現下落不明而無法送達，且抗告人不知其居所，揆諸首揭
    說明，其聲請對相對人公示送達，自無不合，原裁定駁回其
    聲請，尚有未洽，抗告人執此提起抗告求予廢棄原裁定，為
    有理由，自應由本院廢棄，改判如主文第2項所示。
四、據上論結，本件抗告為有理由，依非訟事件法第46條、第21
    條第2項，民事訴訟法第495條之1第1項、第492條、第78條
    ，裁定如主文。
中    華    民    國    98    年    4    月    21    日
                        臺灣花蓮地方法院民事庭
                          審判長法  官  湯文章
                                法  官  陳雅敏
                                法  官  劉柏駿
以上正本係照原本作成。
如不服本裁定，僅得於收受本裁定正本送達後10日內，以適用法
規顯有錯誤為理由，向本院提出再抗告狀，（須附繕本1 份及繳
納再抗告裁判費新台幣1,000 元），經本院許可後始可再抗告。
中    華    民    國    98    年    4    月    21    日
                            法院書記官  蔡芬芳


司法院資訊處製作；財團法人民間司法改革基金會備份。
